Minutes et répertoires du notaire Hippolyte LEJEUNE, 26 septembre 1833 - 29 juillet 1863 (étude IX)
Archives nationales
- Répertoire(s) de Hippolyte LEJEUNE, 6 janvier 1830 - 22 juillet 1864; MC/RE/IX/20 - MC/RE/IX/23
  - Répertoire. 1837, 6 mars - 1844, 13 mars, 6 mars 1837 - 13 mars 1844; MC/RE/IX/21
    - Inventaire après décès de Claude Perrin, à Vaucouleurs (Meuse), le 28 juin 1839., 13 janvier 1840
      inventaire après décès; Vaucouleurs (Meuse); Perrin, Claude
    - Inventaire des biens dépendant de la communauté ayant existée entre Antoine-François Dolbel, rue du Faubourg du Temple, n° 4, et de Emilie-Albertine Waquez, son épouse, rue Coquillère, n° 13., 7 mars 1840
      inventaire; Coquillière (rue); Faubourg-du-Temple (rue du); Dolbel, Antoine-François; Waquez, Amélie-Albertine
    - Inventaire après décès de Siméon-Denis Poisson, à Sceaux, le 25 avril 1840., 11 mai 1840
      inventaire après décès; Sceaux (Hauts-de-Seine); Poisson, Siméon-Denis
    - Inventaire après décès de Marguerite-Constance Bernoudy, épouse de Mr Cabaret., 22 juin 1840
      inventaire après décès; Bernoudy, Marguerite-Constance; Cabaret, M.
    - Inventaire après décès de Etiennette-Philippine Drancy, veuve de Guillaume-Louis Villate, à Montmartre, chaussée de Clignancourt, n° 57, le 10 juin 1840., 24 juin 1840
      inventaire après décès; Montmartre (ancienne commune); Drancy, Etienne-Philippine; Villate, Guillaume-Louis
    - Inventaire après décès de Anne-Nicole-Célestine Audray, épouse de Stanislas Jeanne., 7 octobre 1840
      inventaire après décès; Audray, Anne-Nicole-Célestine; Jeanne, Stanislas
    - Inventaire après décès de Elie-Clémentine-Julie Léger, épouse de Pierre-Marie Devilleneuve, le 20 décembre 1840., 12 octobre 1840
      inventaire après décès; Léger, Elie-Clémentine-Julie; Devilleneuve, Pierre-Marie
    - Inventaire après décès de Victoire-Elisabeth Vaudet dit Dubois, rue du Marché Saint-Honoré, n° 36, le 26 septembre 1840., 20 octobre 1840
      inventaire après décès; Marché-Saint-Honoré (rue du); Vaudet, Victoire-Elisabeth; Dubois, Victoire-Elisabeth
    - Inventaire après décès de Barthélémy-Alphonse comte Lecouteulx de Canteleu, à Farceaux, commue de Farceux (Eure), le 30 octobre 1840., 9 novembre 1840
      inventaire après décès; Farceaux (Eure); Lecouteulx de Canteleu, Barthélémy-Alphonse
    - Inventaire après décès de Cécile Beaudichon, épouse de Jean-Honoré Maunoury, rue du Petit Carreau, n° 38, le 10 octobre 1840., 28 décembre 1840
      inventaire après décès; Petit-Carneau (rue du); Beaudichon, Cécile; Maunoury, Jean-Honoré
    - Inventaire après décès de Pierre Dutasta, rue de Miromesnil, n° 14, le 24 novembre 1840., 29 décembre 1840
      inventaire après décès; Miromesnil (rue de); Dutasta, Pierre
    - Inventaire après décès de Angélique-François Pean, épouse de André Scherzer, le 24 avril 1840., 30 décembre 1840
      inventaire après décès; Pean, Angélique-François; Scherzer, André
    - Inventaire après décès de Pierre-Antoine Bellet, le 11 novembre 1840, et de Marie-Victoire Dolle, son épouse, le 5 janvier 1841., 21 janvier 1841
      inventaire après décès; Bellet, Pierre-Antoine; Dollé, Marie-Victoire
    - Inventaire après décès de Charles-Hyacinthe-Tranquille Mariette de Wauville, passage Tivoli, n° 3, le 20 mai 1837., 26 janvier 1841
      inventaire après décès; Tivoli (passage de); Mariette de Wauville, Charles-Hyacinthe-Tranquille
    - Inventaire après décès de Robert-François Cary, rue des Richeurs, n° 16, le 19 janvier 1841., 27 janvier 1841
      inventaire après décès; Cary, Robert-François
    - Inventaire après décès de Appoline-Louis Maris, veuve de Nicolas Beguin, rue de la Huchette, n° 17, le 2 janvier 1841., 1er février 1841
      inventaire après décès; Huchette (rue de la); Maris, Appoline-Louis; Beguin, Nicolas
    - Inventaire après décès de Rosalie-Suzanne Carbonnet, le 31 janvier 1841., 6 février 1841
      inventaire après décès; Carbonnet, Rosalie-Suzanne
    - Inventaire après décès de Anne-Marie Tournachon, épouse de Jean Fournel, allée des Veuves, n° 8 et n° 28., 8 mars 1841
      inventaire après décès; Veuves (allée des); Tournachon, Anne-Marie; Fourel, Jean
    - Inventaire après décès de Nicolas Benard, le 22 janvier 1841., 20 mars 1841
      inventaire après décès; Benard, Nicolas
    - Inventaire après décès de Fanny-Noëmi Fournel, épouse de Charles-Aimé Lerch, le 12 octobre 1840., 26 mars 1841
      inventaire après décès; Fournel, Fanny-Noëmi; Lerch, Charles-Aimé
    - Inventaire après l'interdiction de Urbain de l'Isle, rue de la Victoire, n° 12., 2 avril 1841
      inventaire; Victoire (rue de la); L'Isle, Urbain de
    - Inventaire après décès de Aimé-Pierre-Joseph Defferez, le 8 mars 1841., 9 avril 1841
      inventaire après décès; Defferez, Aimé-Pierre-Joseph
    - Inventaire après décès de Elisabeth-Joséphine de Mougeot, épouse de Louis-Romain Bamates comte de Guernon, le 16 novembre 1840., 21 avril 1841
      inventaire après décès; Mougeot (de), Elisabeth-Joséphine; Bamates comte de Guernon, Louis-Romain
    - Inventaire après décès de Georges-François Corard, le 28 avril 1841., 8 juin 1841
      inventaire après décès; Corard, Georges-François
    - Inventaire après décès de Nicolas-François Corard, le 15 mars 1841., 12 juin 1841
      inventaire après décès; Corard, Nicolas-François
    - Inventaire après décès de Gérard-Jean Lacuée comte de Cessac, rue du Bac, n° 110., 29 juin 1841
      Jean-Girard Lacuée, comte de Cessac, né au château de Lamassas, près de Hautefage-la-Tour, dans l'arrondissement d'Agen (Lot-et-Garonne), le 4 novembre 1752, et mort à Paris le 18 juin 1841, est un homme politique français, ministre de la guerre sous Napoléon et pair de France.
      inventaire après décès; Bac (rue du); Lacuée comte de Cessac, Jean-Girard
    - Inventaire après décès de Marie-Henriette-Julienne Gouverneur, le 8 juillet 1841, épouse de Jean-Marie Deffes., 1er septembre 1841
      inventaire après décès; Gouverneur, Marie-Henriette-Julienne; Deffes, Jean-Marie
    - Inventaire après l'interdiction de Marie-Nicole-François Fenne, veuve de Jean-Baptiste Espitulier, à l'Hospice Royal de Charenton., 1er octobre 1841
      inventaire; Saint-Maurice (Val-de-Marne); Esquirol (Val-de-Marne, hôpital); Fenn, Jean-Baptiste; Espitulier, Jean-Baptiste
    - Inventaire après décès de Mélanie Raimbault, épouse de Louis-Auguste Claudin, à Corbeil, le 24 septembre 1841., 9 octobre 1841
      inventaire après décès; Corbeil-Essonnes (Essonne); Raimbault, Mélanie; Claudin, Louis-Auguste
    - Inventaire après décès de Edmée-Marie Jobbé, le 5 septembre 1841, épouse de Edmé Champion, dit Petit Manteau Bleu., 17 novembre 1841
      inventaire après décès; Jobbé, Edmée-Marie; Champion (dit Petit Manteau Bleu), Edmé; Petit Manteau Bleu
    - Inventaire après décès de Françoise-Agnès-Désirée Pilefer., 10 janvier 1842
      inventaire après décès; Pilefer, Françoise-Agnès-Désirée
    - Inventaire après décès de Gabrielle-Aimée Odier, rue de Paradis Poissonnière, n° 32, le 24 février 1842, veuve de Jacques Biderman., 3 mars 1842
      inventaire après décès; Paradis (rue de); Odier, Gabrielle-Aimée; Biderman, Jacques
    - Inventaire après décès de André-Désiré Coisevox de Brecourt, le 17 août 1807., 8 mars 1842
      inventaire après décès; Coisevox de recourt, André-Désiré
    - Inventaire après décès de Pierre-Marie Devilleneuve, le 30 mars 1842, rue des Bons Enfants, n° 34., 23 avril 1842
      inventaire après décès; Bons-Enfants (rue des); Devilleneuve, Pierre-Marie
    - Inventaire après décès de Sibille-Catherine Hamecher, veuve de Piere-Alexandre Herbillon, rue Montholon, n° 22, le 11 juin 1842., 23 avril 1842
      inventaire après décès; Montholon (rue de); Hamecher, Sibille-Catherine; Herbillon, Pierre-Alexandre
    - Inventaire après décès de François-Elisabeth Courlin, veuve de Charles-Nicolas-Marie Gobert, rue de Sèvres, n° 112, le 11 juin 1842., 24 avril 1842
      inventaire après décès; Sèvres (rue de); Courlin, Françoise-Elisabeth; Gobert, Charles-Nicolas-Marie
    - Inventaire après décès de Marie-Anne Burnet, veuve de Jacques-Louis Maugis, et de Caroline-Louis Maugis, décédées l'une le 10 février 1843, et l'autre le 1er mars 1843., 7 janvier 1843
      inventaire après décès; Burnet, Marie-Anne; Maugis, Jacques-Louis; Maugis, Caroline-Louise
    - Inventaire après décès de Jean-Antoine Serpeille, rue Traversière Saint-Honoré, n° 30., 23 mars 1843
      inventaire après décès; Traversière-Saint-Honoré (rue); Serpeille, Jean-Antoine
    - Inventaire après décès de Madeleine-Victoire-Georgette Piquet, rue du Faubourg Saint-Martin, n° 70., 24 mars 1843
      inventaire après décès; Faubourg-Saint-Martin (rue du); Piquet, Madeleine-Victoire-Georgette
    - Inventaire après décès de Joseph Chandesais, rue Saint-Denis, n° 289, le 12 décembre 1842., 10 avril 1843
      inventaire après décès; Saint-Denis (rue); Chandesais, Joseph
    - Inventaire après décès de Marie-Nicole Villemsem, veuve de Jacques Potin, rue du Faubourg du Temple, n° 35., 18 mai 1843
      inventaire après décès; Faubourg-du-Temple (rue du); Villemsem, Marie-Nicole; Potin, Jacques
    - Inventaire après décès de Marguerite Dupont, veuve de Philippe-André-Jean Rouget, rue de Richelieu, n° 27, le 16 juin 1843., 3 juin 1843
      inventaire après décès; Richelieu (rue de); Dupont, Marguerite; Rouget, Philippe-André-Jean
    - Inventaire après décès de Joseph Pernier, à Belleville, le 5 mai 1843., 16 juin 1843
      Me Rousse.
      inventaire après décès; Belleville (ancienne commune); Pernier, Joseph
    - Inventaire après décès de Elisabeth-Renée Guillaume, veuve de Jean-Antoine Garrigue, rue de la Bibliothèque, n° 16, le 16 juin 1843., 27 juin 1843
      inventaire après décès; Bibliothèque (rue de la); Guillaume, Elisabeth-Renée; Garrigue, Jean-Antoine
    - Inventaire après décès de Alexandre-Clément Boulanger, à Magnésie du Néandre (Asie Mineure), le 29 septembre 1842., 12 juillet 1843
      inventaire après décès; Boulanger, Alexandre-Clément
    - Inventaire après décès de Jean-Mathias Coulon, à Neuilly, le 29 juin 1843., 27 juillet 1843
      inventaire après décès; Neuilly-sur-Seine (Hauts-de-Seine); Coulon, Jean-Mathias
    - Inventaire après décès de Louis-Gabriel Chipron, rue de Provence, n° 4, le 2 août 1843., 25 août 1843
      inventaire après décès; Provence (rue de); Chipron, Louis-Gabriel
    - Inventaire après décès de Marie-Antoinette Lebateur, épouse de Jean-Baptiste Racine, à Montmartre, le 11 juillet 1838., 28 septembre 1843
      inventaire après décès; Montmartre (ancienne commune); Lebateur, Marie-Antoinette; Racine, Jean-Baptiste
    - Inventaire après décès de Rose-Victoire-Stéphanie Degoffe, épouse de Louis-Jules Planchon, rue Saint-Honoré, n° 199, le 26 juin 1838., 2 octobre 1843
      inventaire après décès; Saint-Honoré (rue); Degoffe, Rose-Victoire-Stéphanie; Planchon, Louis-Jules
    - Inventaire après décès de Charles-Maurice Archdeacon, rue Basse du Rempard, n° 42, le 20 octobre 1843., 7 novembre 1843
      inventaire après décès; Basse-du-Rempart (rue); Archdeacon, Charles Maurice
    - Inventaire après décès de Victoire Mauroy, épouse de Pierre-Joseph Prévot, rue Sainte-Anne, n° 23, le 4 octobre 1843., 4 décembre 1843
      inventaire après décès; Sainte-Anne (rue); Mauroy, Victoire; Prévot, Pierre-Joseph
    - Inventaire après décès de Louis-Auguste-César Le Brun de Clovière, rue Grange aux Belles, n° 10., 8 décembre 1843
      inventaire après décès; Grange-aux-Belles (rue de la); Le Brun de Clovière, Louis-Auguste-César
    - Inventaire après décès de Louise Jacquin, boulevard Beaumarchais, n° 3, le 28 novembre 1843., 11 décembre 1843
      inventaire après décès; Beaumarchais (boulevard); Jacquin, Louise
    - Inventaire après décès de Jean-Benoit Blin, à Monceaux, rue de la Terrasse, n° 40, à Tours, le 15 août 1843., 30 janvier 1844
      inventaire après décès; Terrasse (rue de la); Batignolles-Monceaux (ancienne commune); Tours (Indre-et-Loire); Blin, Jean-Benoît
    - Inventaire après décès de Marie Jointz, épouse de Georges Hitzmann, le 5 février 1844, rue de Grenelle Saint-Germain, n° 96., 21 février 1844
      inventaire après décès; Grenelle (rue de); Jointz, Marie; Hitzmann, Georges
    - Inventaire après décès de Auguste Chevreau, rue de Rivoli, n° 6., 1er mars 1844
      inventaire après décès; Rivoli (rue de); Chevreau, Auguste
  - Répertoire. 1844, 13 mars - 1853, 31 août, 13 mars 1844 - 31 août 1853; MC/RE/IX/22
    - Inventaire après décès de Marie-Madeleine-Rose Camn, veuve de Augustin Auriol., 22 mai 1844
      inventaire après décès; Camn, Marie-Madeleine-Rose; Auriol, Augustin
    - Inventaire après décès de Antoine Auguin, rue des Moineaux, n° 10, le 16 mai 1844., 18 juin 1844
      inventaire après décès; Moineaux (rue des); Auguin, Antoine
    - Inventaire après décès de Pierre Lepelletier, le 4 avril 1844., 26 juin 1844
      inventaire après décès; Lepelletier, Pierre
    - Inventaire après décès de Jean Audray, à la Pointe-à-Pitre, le 2 mars 1844., 10 juillet 1844
      inventaire après décès; Pointe-à-Pitre (Guadeloupe); Audray, Jean
    - Inventaire après décès de Marie-Hippolyte Sens, à Bar-sur-Seine (Aude), le 17 juillet 1844., 6 août 1844
      inventaire après décès; Bar-sur-Seine (Aube); Sens, Marie-Hippolyte
    - Inventaire après décès de Jacques-Antoine Letort, rue Saint-Paul, n° 41, le 25 août 1844., 13 septembre 1844
      inventaire après décès; Saint-Paul (rue); Letort, Jacques-Antoine
    - Inventaire après décès de Marie-Angélique Charrière, veuve de Pierre-Louis Noël, rue du Rocher, n° 27, le 25 août 1844., 19 septembre 1844
      inventaire après décès; Rocher (rue du); Charrière, Marie-Angélique; Noël, Pierre-Louis
    - Inventaire après décès de Marie-Françoise Méric, veuve de Jean Dagrin, à Passy, chaussée de la Muette, n° 2, le 11 août 1844., 26 septembre 1844
      inventaire après décès; Muette (chaussée de la); Passy (ancienne commune); Méric, Marie-Françoise; Dagrin, Jean
    - Inventaire après décès de Félicité Roussot, épouse de Thérèse-René-Yves Langlois, rue Popincourt, n° 76., 11 novembre 1844
      inventaire après décès; Popincourt (rue); Roussot, Félicité; Langlois, Thérèse-René-Yves
    - Inventaire après décès de Lucien-Nicolas Cotteret, rue des Bons Enfants, n° 31, le 3 novembre 1844., 18 novembre 1844
      inventaire après décès; Bons-Enfants (rue des); Cotteret, Lucien-Nicolas
    - Inventaire après décès de Jean-Guillaume-Edmé Billardon, impasse Longue Avoine, n° 1., 18 décembre 1844
      inventaire après décès; Longue-Avoine (cul-de-sac de); Billardon, Jean-Guillaume-Edmé
    - Inventaire après décès de Marie-Joséphine Petit, ,veuve de Emmanuel-Eustache -Marie Leboucher comte de Richemont, le 10 janvier 1845., 28 janvier 1845
      30 avril 1816, partage de la succession de Marie-Catherine-Colette-Joséphine Leboucher de Richemont, veuve de Guillaume-François Bourgeois du Catelet, RE/LXV/15.
      inventaire après décès; Petit, Marie-Joséphine; Leboucher de Richemont, Emmanuel-Eustache-Marie; Leboucher de Richemont, Marie-Catherine-Colette-Joséphine; Bourgeois du Catelet, Guillaume-François
    - Inventaire après décès de Jean-François Lebihan, rue Saint-Lubin, n° 8 et n° 10, le 31 décembre 1844., 29 janvier 1845
      inventaire après décès; Lebihan, Jean-François
    - Inventaire après décès de Marie-Louise Cantillon, veuve de Jean-Nicolas Fontenay, à Belleville, le 16 février 1844., 22 février 1845
      inventaire après décès; Belleville (ancienne commune); Cantillon, Marie-Louise; Fontenay, Jean-Nicolas
    - Inventaire après décès de Jean-Louis-Henri Dupuis, chef d'escadron au 8ème régiment de Dragons, allée des veuves, n° 41, le 24 mars 1845., 3 avril 1845
      inventaire après décès; Veuves (allée des); Dupuis, Jean-Louis-Henri
    - Inventaire après décès de Charles-Marie Duhays, à l'Institution de Sainte Périne, rue de Chaillot, le 7 mars 1845., 14 avril 1845
      inventaire après décès; Chaillot (rue de); Duhays, Charles-Marie
    - Inventaire après l'interdiction de Louise-René Legros, veuve de Mr le baron Alexandre-Constant Bayeux., 21 avril 1845
      inventaire; Legros, Louise-René; Bayeux (baron), Alexandre-Constant
    - Inventaire après décès de Adélaide-Marie Geoffrerat, veuve de Jean-Baptiste-François Léveillé, rue Thérèse, n° 8, le 20 avril 1845., 15 mai 1845
      inventaire après décès; Thérèse (rue); Geoffrerat, Adélaïde-Marie; Léveillé, Jean-Baptiste-François
    - Inventaire après décès de Cyprien-François Moutié, le 13 avril 1845., 20 mai 1845
      inventaire après décès; Moutié, Cyprien-François
    - Inventaire après décès de Prudence-Monique Brochon, épouse de Jean Molard, rue des Bons Enfants, n° 27., 3 juillet 1845
      inventaire après décès; Bons-Enfants (rue des); Brochon, Prudence-Monique; Molard, Jean
    - Inventaire après décès de Anne Soulvain, épouse de Jean-Honoré Nicolle, rue Coquenard, n° 2., 22 juillet 1845
      inventaire après décès; Coquenard (rue); Soulvain, Anne; Nicolle, Jean-Honoré
    - Inventaire après décès de Louis-François-Joseph Granger, rue Charlot, n° 45, le 10 septembre 1845., 25 septembre 1845
      16 août 1850, liquidation de la succession de Louise Pauline Nicole Menard veuve de Louise François Joseph Granger, décédée le 14 avril 1850, rue Charlot, n° 45, RE/LXXV/24.
      inventaire après décès; Charlot (rue); Granger, Louis François Joseph; Menard, Louise Pauline Nicole
    - Inventaire après décès de Jacques-Abraham Pallard, à Marseille, le 28 frimaire an 9, de Alexis Lebon, rue des Tournelles, n° 51., 30 septembre 1845
      inventaire après décès; Tournelles (rue des); Pallard, Jacques-Abraham; Lebon, Alexis
    - Inventaire après décès de François-Benoit-Alexandre Galot, à Cayenne, le 20 août 1843, à la requête de Alexis Lebon, rue des Tourelles, n° 51., 30 septembre 1845
      inventaire après décès; Cayenne (Guyane); Galot, François-Benoit-Alexandre
    - Inventaire après décès de Marie-Geneviève Gorrant, à Villers Cotterets, le 27 novembre 1843., 14 janvier 1846
      inventaire après décès; Villers-Cotterêts (Aisne); Gorrant, Marie-Geneviève
    - Inventaire après décès de Florence Impuc, épouse de Jean-Pierre Bracony, à la pointe d'Ivry, le 25 décembre 1845., 9 février 1846
      inventaire après décès; Ivry-sur-Seine (Val-de-Marne); Impuc, Florence; Bracony, Jean-Pierre
    - Inventaire après décès de Charles Benon, rue de la Corderie du Temple, n° 19, le 31 janvier 1846., 26 février 1846
      inventaire après décès; Corderie-du-Temple (rue de la); Benon, Charles
    - Inventaire après décès de Joseph Caillier, rue Bellechasse, n° 25, le 23 décembre 1845., 13 mars 1846
      inventaire après décès; Bellechasse (rue de); Caillier, Joseph
    - Inventaire après décès de Jules-François Feurmet, rue Folie Méricourt, n° 18, le 31 mars 1846., 6 avril 1846
      inventaire après décès; Folie-Méricourt (rue de la); Feurmet, Jules-François
    - Inventaire après décès de Jean-Pierre Laury, au rond point des Champs-Elysées, n° 4, le 11 avril 1846., 24 avril 1846
      inventaire après décès; Champs-Elysées (rond-point des); Laury, Jean-Pierre
    - Inventaire après décès de Jacques-Marie Thiébaut, rue Notre-Dame de Nazareth, n° 25, le 28 avril 1846., 7 mai 1846
      inventaire après décès; Notre-Dame-de-Nazareth (rue); Thiébault, Jacques-Marie
    - Inventaire après décès de Anne-Prosper Petit Pressigny, épouse de Jean Godefroy, rue de Lancry, n° 6, le 9 mai 1846., 15 juin 1846
      inventaire après décès; Lancry (rue de); Petit Pressigny, Anne-Prosper; Godefroy, Jean
    - Inventaire après décès de Antoine-Marie Xavier Jean, rue Saint-Georges, n° 3, le 28 février 1846., 3 juillet 1846
      inventaire après décès; Saint-Georges (rue); Xavier Jean, Antoine-Marie
    - Inventaire après décès de Joseph Souberbielle, rue Royale au Marais, n° 16, le 10 juillet 1846., 24 juillet 1846
      inventaire après décès; Royale-Saint-Antoine (rue); Souberbielle, Joseph
    - Inventaire après décès de Anne-Marguerite-Philippine Mabile, veuve de François-Germain-Aubert Vomorel, le 14 août 1846., 5 novembre 1846
      inventaire après décès; Mabile, Anne-Marguerite-Philippine; Vomorel, François-Germain-Aubert
    - Inventaire après décès de Jean Chevrot, rue des Fossés Saint-Germain l'Auxerrois, n° 26, le 8 octobre 1846., 10 décembre 1846
      inventaire après décès; Fossés-Saint-Germain-l'Auxerrois (rue des); Chevrot, Jean
    - Inventaire après décès de Pierre-Louis Langronne, rue de Valois Palais-Royal, n° 18, le 8 décembre 1846., 15 décembre 1846
      inventaire après décès; Palais Royal; Valois (rue de); Langronne, Pierre-Louis
    - Inventaire après décès de Guillaume-Hippolyte Thory Delamotte, rue de la Chaussée d'Antin, n° 7, le 28 novembre 1846., 17 décembre 1846
      inventaire après décès; Chaussée-d'Antin (rue de la); Thory Delamotte, Guillaume-Hippolyte
    - Inventaire après décès de Alphonsine-Emilie Goncau dit Saint-Aiznaz, épouse de Jean-Marie Pilliet, rue Saint-Honoré, n° 297, le 16 février 1847., 1er avril 1847
      inventaire après décès; Saint-Honoré (rue); Goncau dit Saint-Aiznaz, Alphonsine-Emilie; Pilliet, Jean-Marie
    - Inventaire après décès de Jean-Henri Hulin, rue de Miromesnil, n° 45, le 22 avril 1847., 8 mai 1847
      inventaire après décès; Miromesnil (rue de); Hulin, Jean-Henri
    - Inventaire après décès de Catherine-Elysabeth-Rose Faure, veuve de Rodolphe-François Payen, boulevard du Temple, n° 10, le 23 avril 1847., 11 mai 1847
      inventaire après décès; Temple (boulevard du); Faure, Catherine-Elisabeth-Rose; Payen, Rodolphe-François
    - Inventaire après décès de Jean-Louis Bradel, et de Marie-Agnès Leroux, sa veuve, rue Richelieu, n° 25., 13 juillet 1847
      inventaire après décès; Richelieu (rue de); Bradel, Jean-Louis; Leroux, Marie-Agnès
    - Inventaire après décès de Edouard Pérignon, à Ivry le 5 août 1847., 13 juillet 1847
      inventaire après décès; Ivry-sur-Seine (Val-de-Marne); Pérignon, Edouard
    - Inventaire après décès de Marie-Anne-Françoise Barrère, veuve de Henri-François Coendoz, à Montrouge, le 19 juillet 1847., 13 septembre 1847
      inventaire après décès; Montrouge (Hauts-de-Seine); Barrère, Marie-Anne-Françoise; Coendoz, Henri-François
    - Inventaire après décès de Marie-Françoise-Hyacinthe Fromont, veuve en 1ères noce de Jean Fromont, et veuve en 2èmes noces de Philibert Courault, rue du Temple, n° 89, le 9 septembre 1847., 15 septembre 1847
      inventaire après décès; Temple (rue du); Fromont, Marie-Françoise-Hyacinthe; Coutault, Philibert; Fromont, Jean
    - Inventaire après décès de Anne-Espérance Poteaux, veuve Louis Furgault, rue Copeau, n° 10, le 17 octobre 1847., 6 novembre 1847
      inventaire après décès; Copeau (rue); Poteaux, Anne-Espérance; Furgault, Louis
    - Inventaire après décès de Marie-Madeleine Convert, épouse de Jean-Michel Waechter, rue du Musée, n° 11, le 1er août 1847., 4 décembre 1847
      inventaire après décès; Musée (rue du); Convert, Marie-Madeleine; Waechter, Jean-Michel
    - Inventaire après décès de Noël-Guillaume Carbon, rue Pigale, n° 65, dans le courant de novembre 1847., 10 décembre 1847
      inventaire après décès; Jean-Baptiste-Pigalle (rue); Carbon, Noël-Guillaume
    - Inventaire après décès de Jules-César Graziani, rue Neuve des Bons Enfants, n° 31, le 27 juin 1847., 21 décembre 1847
      inventaire après décès; Neuve-des-Bons-Enfants (rue); Graziani, Jules-César
    - Inventaire après décès de François-Mathieu Paurin, sur le 10ème arrondissement, le 17 décembre 1847., 22 décembre 1847
      inventaire après décès; Paurin, François-Mathieu
    - Inventaire après décès de Marie-Rosalie Lemor, veuve de Louis-Alexandre Legrand, rue de la Chaussée d'Antin, n° 37, le 17 février 1848., 2 mars 1848
      inventaire après décès; Chaussée-d'Antin (rue de la); Lemor, Rosalie; Legrand, Louis-Alexandre